【裁判字號】    97,上訴,1263
【裁判日期】    970716
【裁判案由】    毒品危害防制條例
【裁判全文】
臺灣高等法院臺中分院刑事判決        97年度上訴字第1263號
上  訴  人
即  被  告  甲○○
                      弄4號
                    （另案於台灣台中監獄臺中分監執行中）
指定辯護人  本院公設辯護人  王金陵
上列上訴人因毒品危害防制條例案件，不服臺灣臺中地方法院97
年度訴字第858號中華民國97年4月24日第一審判決（起訴案號：
臺灣臺中地方法院檢察署97年度偵字第1774號），提起上訴，本
院判決如下：
    主  文
原判決關於如附表一編號1、2、6、7、8、9、11、12部分及附表
二編號2、3部分所示販賣第一級毒品部分，暨定應執行刑部分均
撤銷。
甲○○犯如附表一編號1、2、6、7、8、9、11、12部分及附表二
編號2、3部分所示販賣第一級毒品之罪，均累犯，各處如附表一
編號1、2、6、7、8、9、11、12部分及附表二編號2、3部分所示
之刑（含主刑、從刑）。
其餘上訴駁回。
前開撤銷改判部分與上訴駁回部分，有期徒刑部分應執行貳拾壹
年。
    犯罪事實
一、甲○○前因違反毒品危害防制條例案件，經本院於民國（下
    同）95年11月20日，判處應執行有期徒刑1年確定（嗣經減
    刑為有期徒刑6月），甫於96年7月16日因減刑而執行完畢。
    詎不知悔改，明知海洛因係毒品危害防制條例第2條第2項第
    1款管制之第一級毒品，不得持有、販賣、轉讓；竟基於販
    賣第一級毒品海洛因以營利之犯意，自行或與不詳姓名、年
    籍綽號「粉圓」之成年男子（下稱綽號「粉圓」之男子）共
    同基於犯意之連絡，以0000-000000號行動電話做為對外聯
    絡之工具（該門號電話未據扣案），由林昕以其所有之
    0000-000000號行動電話、林志恆以0000-000000號行動電話
    及00-00000000號電話，撥打上開0000-000000號行動電話連
    絡之方式，分別與甲○○或綽號「粉圓」之成年男子取得聯
    繫，雙方就買賣第一級毒品海洛因之數量、金額及相關事宜
    達成合致後，並約定交付之地點，分別於附表一、二所示時
    間、地點，販賣第一級毒品海洛因予林昕、林志恆（有關
    販賣者、販賣時間、地點、對象、連絡方式、數量及金額均
    詳如附表一、二所示）。甲○○另基於轉讓第一級毒品海洛
    因之犯意，於附表三所示時間、地點，轉讓第一級毒品海洛
    因一包予林昕施用。嗣於97年1月8日13時50分許，在臺中
    市○區○○路與梅川西路3段路口為警查獲，並從甲○○身
    上起獲第一級毒品海洛因毛重0.4公克（另案扣押於甲○○
    施用毒品案件中），並經甲○○同意，至其居住之臺中市○
    區○○路184之5號北海飯店505室，查獲使過注射針筒4支、
    門號0000-000000號ＳＩＭ卡乙個（另案扣押附於其施用毒
    品案件），循線而查悉上情。
二、案經臺中縣警察局東勢分局報告臺灣臺中地方法院檢察署檢
    察官偵查起訴。
    理    由
壹、證據能力方面：
一、按被告以外之人於偵訊中向檢察官所為之陳述，除顯有不可
    信之情況者外，得為證據，刑事訴訟法第159條之1第2項定
    有明文。而所謂不可信情況之認定，法院應審酌被告以外之
    人於陳述時之外在環境及情況，例如：陳述時之心理狀況、
    有無受到外力干擾等，以為判斷之依據，故係決定陳述有無
    證據能力，而非決定陳述內容之證明力。是被告以外之人前
    於偵查中已具結而為證述，除反對該項供述得具有證據能力
    之一方，已釋明「顯有不可信之情況」之理由外，皆得為證
    據；又司法實務運作上，咸認偵查中檢察官向被告以外之人
    所取得之陳述，原則上均能遵守法律規定，不致違法取供，
    其可信性極高，因而明定除顯有不可信之情況者外，得為證
    據，即被告以外之人於偵查中依法應具結者已具結，向檢察
    官所為之陳述，原則上具有證據能力，於例外「顯有不可信
    之情況」，始不具證據能力。本案證人林昕、林志恆於97
    年2月18日在偵查中以證人身份作證，經檢察官告以具結之
    義務及偽證之處罰，已經具結而擔保其證述之真實性，且無
    證據顯示係遭受強暴、脅迫、詐欺、利誘等外力干擾情形，
    或在影響其等心理狀況致妨礙其自由陳述等顯不可信之情況
    下所為，其陳述既無顯不可信之情況，依前開說明，自有證
    據能力。
二、次按有事實足認被告或犯罪嫌疑人有最輕本刑為3年以上有
    期徒刑之罪嫌，並危害國家安全或社會秩序情節重大，而有
    相當理由可信其通訊內容與本案有關，且不能或難以其他方
    法蒐集或調查證據者，得發通訊監察書。通訊監察書，偵查
    中由檢察官依司法警察機關聲請或依職權核發，審判中由法
    官依職權核發。修正前通訊保障及監察法第5條第1項第1款
    、第2項分別定有明文。查本件於通訊保障及監察法修正施
    行前，業經員警依當時之規定聲請對於被告甲○○所持用之
    門號0000-000000號行動電話實施通訊監察，再經臺灣台中
    地方法院檢察署核准在案，此有詳載聲監案號、案由、監察
    電話、對象之臺灣台中地方法院檢察署通訊監察書及電話附
    表（見97年度警聲搜字第138號偵查卷宗第8至10頁）在卷可
    憑，嗣員警再依通訊監察所得製作通訊監察譯文，而被告甲
    ○○及其辯護人經原審及本院合法調查並予提示後，對譯文
    內容亦不爭執，是依法該通訊監察之譯文，應具有證據能力
    。
三、末按被告以外之人於審判外之陳述，雖不符前4條之規定，
    而經當事人於審判程序同意作為證據，法院審酌該言詞陳述
    或書面陳述作成時之情況，認為適當者，亦得為證據。當事
    人、代理人或辯護人於法院調查證據時，知有第159條第1項
    不得為證據之情形，而未於言詞辯論終結前聲明異議者，視
    為有前項之同意；刑事訴訟法第159條之5定有明文。本件證
    人林昕、林志恆於警詢中之證述，雖屬被告以外之人於審
    判外之言詞陳述，然因檢察官、被告及其辯護人均未於言詞
    辯論終結前聲明異議，本院復審酌該言詞證述，均係由證人
    林昕、林志恆出於自由意識而陳述，並無非法取證之情況
    ，依刑事訴訟法第159條之5之規定，認上開證人林昕、林
    志恆於警訊所為之證述，得採為認定本件犯罪事實所憑之證
    據。
貳、認定本案犯罪事實所憑之證據及理由：
一、有關販賣第一級毒品海洛因部分：
（一）訊之上訴人即被告甲○○（下稱被告）矢口否認有販賣第
      一級毒品海洛因之犯行，並辯稱：伊係與林昕、林志恆
      合資購買海洛因施用，並無販賣給他們施用，並資以營利
      之行為云云。經查：
    (1)被告確實有於附表一、二所示之時間、地點，分別販賣第
      一級毒品海洛因予林昕、林志恆之事實，業據被告於偵
      查中及原審法院審理時均坦承不諱，核與證人林昕、林
      志恆於警詢中及97年2月18日檢察官偵查中經具結後，證
      述之情節大致相符。
    (2)又證人林昕以其所有之0000-000000號行動電話、林志
      恆以0000-000000號行動電話及00-00000000號電話，分別
      於附表一、二所示之時間，撥打上開0000-000000號行動
      電話，分別與甲○○或綽號「粉圓」之成年男子取得聯繫
      後，雙方就買賣第一級毒品海洛因之數量、金額及相關事
      宜達成合致後，並約定交付之地點，分別於附表一、二所
      示時間、地點，販賣第一級毒品海洛因予林昕、林志恆
     （有關販賣者、販賣時間、地點、對象、連絡方式、數量
      及金額均詳如附表一、二所示）之事實，此有如附表一、
      二所示之通訊監察譯文（均錄製中縣東警偵字第09700201
      01警卷第31至42頁、51至55頁）所顯示之內容相符。
    (3)依據前開通訊監察譯文所載之內容意旨，均顯示被告確實
      販賣第一級毒品海洛因予證人林昕、林志恆等2人，而
      該通訊監察譯文之通訊內容，經本院查核均無被告所稱與
      證人林昕、林志恆合資購買海洛因對話之情事；因此，
      被告所辯與證人林昕、林志恆係合資購買第一級毒品海
      洛因云云，顯與事實不符，而不足採信。
    (4)被告於犯如附表一編號11、12及如附表二編號2、3所示販
      賣第一級毒品海洛因之犯行部分，均是由綽號「粉圓」之
      男子接聽證人林昕、林志恆所打來之電話後，由綽號「
      粉圓」之男子與之商討販賣毒品之相關事宜後，再為出售
      第一級毒品海洛因之事實，此觀如附表一編號11、12及如
      附表二編號2、3所示通訊監察譯文自明。堪認被告為如附
      表一編號11、12及如附表二編號2、3所示販賣第一級毒品
      海洛因之犯行部分，與綽號「粉圓」之男子有犯意之連絡
      及行為之分擔。
    (5)此外，復有監聽譯文、通聯調閱查詢單、電話號碼查詢單
      等在卷可稽。堪認被告於偵查中及原審法院所為之自白與
      事實相符，而堪予採信。
    (6)綜前所述，被告事後於本院審理中始翻異前詞，否認有販
      賣第一級毒品海洛因之犯行云云，應屬事後圖卸責之詞，
      不足採信。
（二）按販賣毒品之所謂販賣行為，係行為人基於營利之目的，
      而販入或賣出毒品而言。販賣毒品者，其主觀上須有營利
      之意圖，且客觀上有販賣之行為，即足構成，至於實際上
      是否已經獲利，則非所問。又以政府為杜絕毒品之氾濫，
      對於查緝施用及販賣毒品之工作，無不嚴加執行，販賣毒
      品罪又係重罪，設若無利可圖，衡情一般持有毒品之人當
      無輕易將所持有之海洛因轉讓他人而甘冒於再次向他人購
      買時，有被查獲移送法辦危險之理。且毒品海洛因可任意
      分裝或增減其份量，而每次買賣之價量，亦隨時隨雙方關
      係之深淺、當時之資力、需求程度及對行情之認知等因素
      ，機動的調整，因之販賣之利得，除經坦承犯行，或價量
      均臻明確外，委難察得實情，職是之故，縱未確切查得販
      賣賺取之實際差價，但除別有事證，足認係按同一價格轉
      讓，確未牟利外，尚難執此認非法販賣之事證有所不足，
      致知過坦承者難辭重典，飾詞否認者反得逞僥倖，而失情
      理之平。本件被告與證人林昕、林志恆既非至親或有特
      殊之情誼關係，若無營利之意圖，豈可能僅依證人林昕
      、林志恆之電話聯絡即送交海洛因供其施用？衡情被告當
      無甘冒刑罰制裁之重典，而毫無利得？又雖因證人林昕
      、林志恆無法明確指明其等所購買之海洛因每包重量係多
      少，本院亦未能明確查出被告販入售出之價差、量差，然
      依前揭說明，被告倘非具營利意圖，衡情其自可對上揭購
      毒者告知毒品之購買來源，由上揭購毒者自行前往購買已
      足，當無必要多次與上揭購毒者以現金之方式交易，被告
      顯具有意圖營利販賣海洛因之犯意，亦堪認定。
（三）綜上所述，本件被告確實有基於營利之意圖，而為前開販
      賣海洛因之行為自明。本件事證已臻明確，被告販賣第一
      級毒品海洛因之犯行，堪予認定，應依法論科。
二、有關轉讓第一級毒品海洛因部分：
    上揭轉讓第一級毒品海洛因之犯罪事實，業據被告於偵查中
    、原審及本院審理時均坦承不諱，核與證人林昕於警詢中
    及97年2月18日檢察官偵查中經具結後，證述之情節大致相
    符。此外，復有監聽譯文1份在卷可稽（見中縣東警偵字第
    0000000000警卷第35頁）、通聯調閱查詢單、電話號碼查詢
    單等在卷可稽。足認被告之自白與事實相符，而堪予採信。
    本件事證已臻明確，被告轉讓第一級毒品海洛因之犯行，堪
    予認定，應依法論科。
參、論罪科刑之說明：
一、查海洛因係毒品危害防制條例第2條第2項第1款所列之第一
    級毒品；核被告所為，係犯毒品危害防制條例第4條第1項販
    賣第一級毒品罪及同條例第8條第1項轉讓第一級毒品罪。被
    告因販賣、轉讓而持有毒品海洛因之低度行為，均應為販賣
    、轉讓之高度行為所吸收，不另論罪。
二、按94年2月2日修正公布，而於95年7月1日施行之刑法，基於
    刑罰公平原則之考量，杜絕僥倖之犯罪心理，並避免易致鼓
    勵犯罪之誤解，已刪除第56條連續犯之規定。而刑法上所謂
    集合犯是指立法者所制定之犯罪構成要件中，本就預定有數
    個同種類之行為將反覆實行之犯罪而言，是將各自實現犯罪
    構成要件之多數行為，解釋為集合犯，而論以一罪。是以對
    於集合犯，必須從嚴解釋，以符合立法者之意向。且被告販
    賣第一級毒品，主觀上難認出於一次決意，其販賣第一級毒
    品之行為，依社會通念，修法後應認為數罪之評價，始符刑
    罰公平原則（最高法院96年度臺上字第3531號判決意旨參照
    ）。本件被告所犯上開販賣第一級毒品海洛因之各罪及1次
    轉讓第一級毒品海洛因犯行，犯意各別，時間及地點不同，
    行為互殊，均應按販賣、轉讓之次數予分論併罰（即販賣部
    分應各按販賣毒品之次數加以論罪數）。起訴書認被告所犯
    如附表一所示編號1、2與編號6、7及編號8、9所示之犯行，
    均為接續犯，尚有未洽（依通聯記錄而言，雖前開所示之犯
    罪時間相近，然時間上仍可加以區分，且編號1、2及7、9部
    分係證人林昕分別幫他人向被告購得，並非供自己施用，
    難認編號1、2間之犯行，及前開編號7、9部分分別與編號6
    、8 犯行間有何接續犯之關係）。被告所犯如附表一編號11
    、12 及如附表二編號2、3所示販賣第一級毒品海洛因之犯
    行部分，分別與綽號「粉圓」之男子間有犯意之連絡及行為
    之分擔，均為共同正犯。
三、又被告前因違反毒品危害防制條例案件，經本院於95年11月
    20日，判處應執行有期徒刑1年確定（嗣經減刑為有期徒刑6
    月），甫於96年7月16日因減刑而執行完畢，有臺灣高等法
    院被告全國前案紀錄表及臺灣臺中地方法院檢察署刑案資料
    查註紀錄表存卷可參，其於前案執行完畢5年內，故意再犯
    本件有期徒刑以上之罪，均為累犯，除販賣第一級毒品罪之
    法定刑為死刑、無期徒刑部分依法不得加重外，餘依法加重
    其刑。
四、再販賣第一級毒品罪之法定刑為死刑或無期徒刑，然同為販
    賣第一級毒品之人，其原因動機不一，犯罪情節未必盡同，
    或有大盤毒梟者，亦有中、小盤之分，甚或僅止於吸毒者友
    儕間為求互通有無之有償轉讓者亦有之，其販賣行為所造成
    危害社會之程度自屬有異，法律科處此類犯罪，所設之法定
    最低本刑卻同為「死刑或無期徒刑」（販賣第一級毒品部分
    ），不可謂不重。於此情形，倘依其情狀處以較輕之徒刑，
    即足以懲儆，並可達防衛社會之目的者，自非不可依客觀之
    犯行與主觀之惡性二者加以考量其情狀，是否有可憫恕之處
    ，適用刑法第59條之規定酌量減輕其刑，期使個案裁判之量
    刑，能斟酌至當，符合比例原則。本件被告販賣第一級毒品
    之次數雖不少，然販賣之時間不長，而每次販賣之數量及所
    得均不多，顯見其販賣之數量及獲取之利益均非龐大，尚非
    惡性極重之大毒梟，倘就所犯販賣第一級毒品罪部分，予以
    宣告法定最低度刑期無期徒刑，仍嫌過重，尚難謂符合罪刑
    相當性及比例原則，更無從與大毒梟之惡行有所區隔，客觀
    上足以引起一般之同情，其犯罪情狀尚有可憫之處，所犯上
    開販賣第一級毒品罪之各罪，爰均依刑法第59條規定，酌量
    減輕其刑。
五、撤銷改判部分：
  (1)原審判決以被告罪證明確，就被告前開所犯之如附表一編號
    1、2、6、7、8、9、11、12及附表二編號2、3部分販賣第一
    級毒品之罪，予以論罪科刑，固非無見，惟原審判決此部分
    有下列違誤之處：（一）認定被告所犯前開如附表一編號1
    、2及6、7與8、9部分之販賣第一級毒品海洛因之犯行，應
    各自成立集合犯，僅分別論以一罪，其有關法律之適用，容
    有違誤；（二）就如附表一編號11、12及附表二編號2、3
    部分販賣第一級毒品海洛因之犯行，未認定被告與綽號「粉
    圓」之男子間為共同正犯，亦有未洽。本件被告否認有前開
    如附表一編號1、2、6、7、8、9、11、12部分及附表二編號
    2 、3部分所示販賣第一級毒品海洛因之犯行而提起上訴，
    雖為無理由，惟原審判決有關被告前開所犯之如附表一編號
    1、2、6、7、8、9、11、12部分及附表二編號2、3部分販賣
    第一級毒品海洛因罪部分，既有上揭可議之處，即屬無可維
    持，自應由本院將原審判決此部分及定應執行刑部分予以撤
    銷改判。爰審酌被告無視於我國政府禁絕毒害之堅定立場，
    僅圖一己私人經濟利益，任將海洛因賣予他人，致使買受之
    吸毒者更加產生依賴性及成癮性，戕害國民健康與社會治安
    程度至鉅；再參以被告犯罪動機、目的、手段、犯後態度、
    智識程度等一切情狀，分別量處如主文第2項所示之刑，以
    示懲儆。公訴人雖請審酌被告正值青壯年之齡，不思奮勵向
    上為社會立下良好示範榜樣，竟為逞一己私慾而販毒貽害他
    人，造成施用毒品者及其家庭，無可彌補傷害，更讓國力耗
    損於無形，滿清末年，外侮頻仍，或肇於朝綱不振，但國力
    因煙毒危害而耗損並日墜，終而滅亡，以史鑑今，殷鑑不遠
    ，國人豈能無戒，被告上揭犯行對國力耗損，難謂非鉅，惡
    性非輕，原應求處極刑，惟其犯後坦承前揭犯行，良性尚未
    全泯，為令被告炯戒自惕，以維既往井然有序社會秩序，兼
    防杜國力續遭毒品危害而耗損於無形，請量處無期徒刑，褫
    奪公權終身，並科2百萬元罰金及刑前強制工作云云。惟查
    ，本件經審酌刑法第57條所列科刑事由後，認以量處被告如
    前開如附表一編號1、2、6、7、8、9、11、12部分及附表二
    編號2、3部分所示之刑為適宜，公訴人之求刑，尚嫌過重。
    至於公訴意旨請求審酌諭知刑前強制工作乙節，惟查被告前
    雖已有多次施用毒品之前科，然施用毒品為自戕之行為，本
    質上施用毒品之人亦屬「病人」，與販賣毒品之行為性質迥
    異，尚難認被告有犯罪之習慣或懶惰成習而犯罪。被告既已
    經本院科處如前開附表一編號1、2、6、7、8、9、11、12部
    分及附所表二編號2、3部分示之刑，核無再宣告強制工作之
    必要，公訴意旨上開請求，自有未合，尚難依其所請，併此
    敘明。
  (2)又犯毒品危害防制條例第4條之罪者，其犯罪所得之財物應
    予沒收，如全部或一部不能沒收時，追徵其價額或以其財產
    抵償之，該條例第19條第1項規定甚明。由此項規定觀之，
    必限於所得者為金錢以外之其他財物而無法沒收時，始應追
    徵其價額。如所得財物為金錢而無法沒收時，則應以其財產
    抵償之，不發生追徵價額之問題（最高法院93年度台上字第
    4584號刑事判決參照）。被告於附表一編號1、2、6、7、8
    、9、11、12部分及附所表二編號2、3部分所示之販賣毒品
    所得，屬被告因涉犯販賣第一級毒品罪所得之財物，且為其
    所有，應依毒品危害防制條例第19條第1項之規定，分別予
    以宣告沒收，如全部或一部不能沒收時，則以其財產抵償之
    。
六、上訴駁回部分：
    原審判決就被告所犯如附表一編號3、4、5、10部分及附表
    二編號1、附表三所示之犯行，認為罪證明確，並適用刑事
    訴訟法第第299條第1項前段，毒品危害防制條例第4條第1項
    、第8條第1項、第19條第1項，刑法第11條、第47條第1項、
    第59條之規定：
  (1)審酌被告無視於我國政府禁絕毒害之堅定立場，僅圖一己私
    人經濟利益，任將海洛因販賣及轉讓予他人，致使買受或受
    讓之吸毒者更加產生依賴性及成癮性，戕害國民健康與社會
    治安程度至鉅；再參以被告犯罪動機、目的、手段、犯後態
    度、智識程度等一切情狀，分別量處被告如附表一編號3、4
    、5、10部分及如附表二編號1、附表三所示之刑，尚稱允當
    。
  (2)就公訴人請求審酌被告正值青壯年之齡，不思奮勵向上為社
    會立下良好示範榜樣，竟為逞一己私慾而販毒貽害他人，造
    成施用毒品者及其家庭，無可彌補傷害，更讓國力耗損於無
    形，滿清末年，外侮頻仍，或肇於朝綱不振，但國力因煙毒
    危害而耗損並日墜，終而滅亡，以史鑑今，殷鑑不遠，國人
    豈能無戒，被告上揭犯行對國力耗損，難謂非鉅，惡性非輕
    ，原應求處極刑，惟其犯後坦承前揭犯行，良性尚未全泯，
    為令被告炯戒自惕，以維既往井然有序社會秩序，兼防杜國
    力續遭毒品危害而耗損於無形，請量處無期徒刑，褫奪公權
    終身，並科2百萬元罰金及刑前強制工作云云。認為本件於
    審酌刑法第57條所列科刑事由後，以量處被告如前開如附表
    一編號3、4、5、10部分及如附表二編號1、附表三所示之刑
    為適宜，認為公訴人之求刑，尚嫌過重；及公訴意旨請求審
    酌諭知刑前強制工作部分，認為被告前雖有多次施用毒品之
    前科，然施用毒品為自戕之行為，本質上施用毒品之人亦屬
    「病人」，與販賣毒品之行為性質迥異，尚難認被告有犯罪
    之習慣或懶惰成習而犯罪，被告既已經科處如前開附表一編
    號3、4、5、10部分及如附表二編號1、附表三所示之刑，核
    無再宣告強制工作之必要，而駁回公訴意旨上開請求，亦無
    不當。
  (3)說明將被告此部分之販毒所得，分別依據毒品危害防制條例
    第19條第1項之規定，予以宣告沒收，如全部或一部不能沒
    收時，則以其財產抵償之，亦無違誤。
  (4)本件原審判決就前開附表一編號3、4、5、10部分及如附表
    二編號1、附表三所為之判決，其認事用法均無不當，量刑
    亦稱妥適，原審就此部分之判決，即應予維持；被告提起上
    訴，否認有前開如附表一編號3、4、5、10部分及如附表二
    編號1、附表三所示之犯行，為無理由，本院應就此部分駁
    回上訴人之上訴；並與前開撤銷原審判決部分改判所處之刑
    ，定應執行刑為有期徒刑21年（本件雖檢察官未提起上訴，
    惟原審判決既有適用法條不當之處，並經本院撤銷原審部分
    之判決，依刑事訴訟法第370條但書之規定，本院自得諭知
    較原審判決為重之刑，併予說明），以示懲儆。
七、不予宣告沒收部分：
    按毒品危害防制條例第19條第1項關於沒收之規定，固為刑
    法之特別規定，採義務沒收主義，但上開法條既無「不問屬
    於犯人與否，沒收之」之規定，仍應以該物品屬於犯人所有
    者為限，始應予以沒收，以庶符沒收制度之基本原則（最高
    法院90年度台上字第626號判決參照）。惟查：
  (1)被告雖承認未扣案之0000-000000號行動電話，係其所有供
    對外通聯之電話，惟該電話之申請人係南屏電信股份有限公
    司（見97年度警聲搜字第138號偵查卷宗第10頁），並非被
    告所有，縱該行動電話為犯本罪所用之物，揆諸依前述判決
    要旨，亦不得宣告沒收。
  (2)本案查獲時扣獲之第一級毒品海洛因毛重0.4公克，使用過
    注射針筒4支、門號0000-000000號ＳＩＭ卡乙個，經被告稱
    並非本案販賣第一級毒品海洛因所使用，而係另案施用第一
    級毒品海洛因所用，且業經另案扣押附於其施用毒品案件中
    ，自應由被告另案涉犯施用第一級毒品部分處理，爰不於本
    案為沒收之諭知，附此敘明。
據上論斷，應依刑事訴訟法第369條第1項前段、第364條、第370
條、第368條、第299條第1項前段，毒品危害防制條例第4條第1
項、第8條第1項、第19條第1項，刑法第11條前段、第28條、第
47條第1項、第59條、第51條第5款，判決如主文。
本案經檢察官乙○○到庭執行職務。
中    華    民    國    97    年    7    月    16     日
            刑事第十一庭  審判長法  官  陳  朱  貴
                                法  官  郭  同  奇
                                法  官  何  志  通
上列正本證明與原本無異。
如不服本判決應於收受送達後十日內向本院提出上訴書狀，其未
敘述上訴之理由者並得於提起上訴後十日內向本院補提理由書（
均須按他造當事人之人數附繕本）。
                                書記官  高  麗  淇
中    華    民    國    97    年    7    月    16     日
附表一（販賣販賣第一級毒品海洛因予林昕部分）：
【林昕係以門號0000000000號行動電話撥打被告所使用之門號
  0000000000號行動電話】
┌──┬────┬───┬───────┬────┬─────────────┐
│編號│時    間│對象  │地點          │販賣海洛│通聯紀錄內容（參0000000000│
│    │        │      │              │因金額 (│號警卷）                  │
│    │        │      │              │新臺幣/ │                          │
│    │        │      │              │元)     │                          │
├──┼────┼───┼───────┼────┼─────────────┤
│1   │96年11月│林昕│臺中縣太平市新│1000元  │19時02分（林昕撥給被告，│
│    │16日20時│      │平路3段346巷22│        │警卷第31頁）              │
│    │許      │      │弄4號附近     │        │林：喂。                  │
│    │        │      │              │        │陳：你有打給我喔。        │
│    │        │      │              │        │林：對啊。                │
│    │        │      │              │        │陳：我兩天沒睡了。        │
│    │        │      │              │        │林：我過去找你喔。        │
│    │        │      │              │        │陳：一樣喔？              │
│    │        │      │              │        │林：你在哪裡？            │
│    │        │      │              │        │陳：太平。                │
│    │        │      │              │        │林：「一」喔。            │
│    │        │      │              │        │陳：恩。                  │
│    │        │      │              │        │林：這人家要的。          │
│    │        │      │              │        │陳：好。                  │
├──┴────┴───┴───────┴────┴─────────────┤
│甲○○販賣第一級毒品，累犯，處有期徒刑拾陸年，販賣第一級毒品所得新臺幣壹仟元│
│沒收，如全部或一部不能沒收時，以其財產抵償之。                              │
├──┬────┬───┬───────┬────┬─────────────┤
│2   │96年11月│林昕│同上          │1000元（│21時11分（林昕撥給被告，│
│    │16日21時│      │              │原審認編│警卷第31頁）              │
│    │許      │      │              │號1、2為│林：還有嗎？              │
│    │        │      │              │接續犯）│陳：有啊。                │
│    │        │      │              │        │林：「一」啊。            │
│    │        │      │              │        │陳：好。                  │
│    │        │      │              │        │林：一樣喔。              │
│    │        │      │              │        │陳：這批可以喔？          │
│    │        │      │              │        │林：可以。                │
│    │        │      │              │        │陳：好。                  │
│    │        │      │              │        │林：別人要的。            │
│    │        │      │              │        │陳：我看夠不夠量給你。    │
│    │        │      │              │        │林：沒關係。              │
│    │        │      │              │        │陳：好。                  │
│    │        │      │              │        │林：我到打給你。          │
│    │        │      │              │        │陳：好。                  │
├──┴────┴───┴───────┴────┴─────────────┤
│甲○○販賣第一級毒品，累犯，處有期徒刑拾陸年，販賣第一級毒品所得新臺幣壹仟元│
│沒收，如全部或一部不能沒收時，以其財產抵償之。                              │
├──┬────┬───┬───────┬────┬─────────────┤
│3   │96年11月│林昕│同上          │1000元  │22時49分（林昕撥給被告，│
│    │16日23時│      │              │        │警卷第31頁）              │
│    │30分許  │      │              │        │                          │
│    │        │      │              │        │林：你那裡還有沒有？      │
│    │        │      │              │        │陳：剩沒多少。            │
│    │        │      │              │        │林：要「一」啊。          │
│    │        │      │              │        │陳：你怎麼不一次拿？      │
│    │        │      │              │        │林：又不是我要的，就人家一│
│    │        │      │              │        │    個一個來。            │
│    │        │      │              │        │陳：你今天生意很好。      │
│    │        │      │              │        │林：我怎麼知道。          │
│    │        │      │              │        │陳：好。                  │
├──┴────┴───┴───────┴────┴─────────────┤
│甲○○販賣第一級毒品，累犯，處有期徒刑拾陸年，販賣第一級毒品所得新臺幣壹仟元│
│沒收，如全部或一部不能沒收時，以其財產抵償之。                              │
├──┬────┬───┬───────┬────┬─────────────┤
│4   │96年11月│林昕│臺中縣太平市新│1000元  │18時01分（林昕撥給被告，│
│    │17日19時│      │平路3段346巷22│        │警卷第32頁）              │
│    │許      │      │弄4號全家便利 │        │林：我過去找你。          │
│    │        │      │超商附近      │        │陳：一樣喔？              │
│    │        │      │              │        │林，是，人家要的。        │
│    │        │      │              │        │陳：我快沒了。            │
│    │        │      │              │        │林：好。                  │
│    │        │      │              │        │陳：全家喔。              │
│    │        │      │              │        │林：好。                  │
├──┴────┴───┴───────┴────┴─────────────┤
│甲○○販賣第一級毒品，累犯，處有期徒刑拾陸年，販賣第一級毒品所得新臺幣壹仟元│
│沒收，如全部或一部不能沒收時，以其財產抵償之。                              │
├──┬────┬───┬───────┬────┬─────────────┤
│5   │96年11月│林昕│臺中縣太平市新│3000元  │12時13分08秒（林昕撥給被│
│    │21日中午│      │平路3段346巷22│        │告，警卷第34頁）          │
│    │12時26分│      │弄4號附近     │        │林：喂，還在睡覺喔？      │
│    │許      │      │              │        │陳：恩。                  │
│    │        │      │              │        │林：你那邊還有嗎？        │
│    │        │      │              │        │陳：有，多少。            │
│    │        │      │              │        │林：「三」啦，他昨天有說拿│
│    │        │      │              │        │    「三」，他要補「一」給│
│    │        │      │              │        │    我。                  │
│    │        │      │              │        │陳：我問問看。「三」是要全│
│    │        │      │              │        │    部在一起嗎，還是？    │
│    │        │      │              │        │林：全部在一起就好。      │
│    │        │      │              │        │陳：有分好的一件一件的。  │
│    │        │      │              │        │林：那你分開好了。        │
├──┴────┴───┴───────┴────┴─────────────┤
│甲○○販賣第一級毒品，累犯，處有期徒刑拾陸年，販賣第一級毒品所得新臺幣參仟元│
│沒收，如全部或一部不能沒收時，以其財產抵償之。                              │
├──┬────┬───┬───────┬────┬─────────────┤
│6   │96年11月│林昕│臺中縣太平市新│500元（ │09時10分41秒（林昕撥給被│
│    │22日上午│      │平路3段346巷22│原審認編│告，警卷第36頁）          │
│    │9時15分 │      │弄4號附近     │號6、7為│林：喂，我現在過去找你喔，│
│    │許      │      │              │接續犯）│    啊，有500的喔。       │
│    │        │      │              │        │陳：500好呀。             │
│    │        │      │              │        │林：對呀，500的呀。       │
│    │        │      │              │        │陳：好。                  │
├──┴────┴───┴───────┴────┴─────────────┤
│甲○○販賣第一級毒品，累犯，處有期徒刑拾陸年，販賣第一級毒品所得新臺幣伍佰元│
│沒收，如全部或一部不能沒收時，以其財產抵償之。                              │
├──┬────┬───┬───────┬────┬─────────────┤
│7   │96年11月│林昕│同上          │1500元  │12時28分46秒（林昕撥給被│
│    │22日13時│      │              │        │告，警卷第37頁）          │
│    │許      │      │              │        │林：我現在過去找你喔，啊，│
│    │        │      │              │        │    一半。                │
│    │        │      │              │        │陳：一半喔？              │
│    │        │      │              │        │林：一張半，幫我分開喔。  │
│    │        │      │              │        │陳：好。                  │
│    │        │      │              │        │林：你不是說要補？        │
│    │        │      │              │        │陳：對呀。                │
│    │        │      │              │        │林：你補在半張那邊給他。  │
│    │        │      │              │        │陳：半張那邊喔。          │
│    │        │      │              │        │林：對呀。                │
│    │        │      │              │        │陳：好啦好啦，那「一」是你│
│    │        │      │              │        │    的喔？                │
│    │        │      │              │        │林：不是啦，都是別人的。  │
├──┴────┴───┴───────┴────┴─────────────┤
│甲○○販賣第一級毒品，累犯，處有期徒刑拾陸年，販賣第一級毒品所得新臺幣壹仟伍│
│佰元沒收，如全部或一部不能沒收時，以其財產抵償之。                          │
├──┬────┬───┬───────┬────┬─────────────┤
│8   │96年11月│林昕│同上          │1000元（│11時49分04秒（被告撥給林昕│
│    │23日中午│      │              │原審認編│，警卷第38頁）          │
│    │12時許  │      │              │號8、9為│陳：喂。                  │
│    │        │      │              │接續犯）│林：喂，我過去找你。      │
│    │        │      │              │        │陳：然後勒？              │
│    │        │      │              │        │林：「一」啊。            │
│    │        │      │              │        │陳：好。                  │
│    │        │      │              │        │林：我到打給你。          │
├──┴────┴───┴───────┴────┴─────────────┤
│甲○○販賣第一級毒品，累犯，處有期徒刑拾陸年，販賣第一級毒品所得新臺幣壹仟元│
│沒收，如全部或一部不能沒收時，以其財產抵償之。                              │
├──┬────┬───┬───────┬────┬─────────────┤
│9   │96年11月│林昕│同上          │2000元  │14時41分05秒（林昕撥給被│
│    │23日15時│      │              │        │告，警卷第38頁）          │
│    │30分許  │      │              │        │林：喂，你現在有嗎？      │
│    │        │      │              │        │陳：有啊。                │
│    │        │      │              │        │林：要「二」。            │
│    │        │      │              │        │陳：「二」喔？            │
│    │        │      │              │        │林：對，人家要的，我已經到│
│    │        │      │              │        │    了。                  │
│    │        │      │              │        │陳：那麼快喔。            │
│    │        │      │              │        │林：對。                  │
│    │        │      │              │        │陳：好。                  │
├──┴────┴───┴───────┴────┴─────────────┤
│甲○○販賣第一級毒品，累犯，處有期徒刑拾陸年，販賣第一級毒品所得新臺幣貳仟元│
│沒收，如全部或一部不能沒收時，以其財產抵償之。                              │
├──┬────┬───┬───────┬────┬─────────────┤
│10  │96年11月│林昕│同上          │2000元  │10時51分30秒（林昕撥給被│
│    │29日上午│      │              │        │告，警卷第39頁）          │
│    │11時30分│      │              │        │陳：喂，在等你呢，都不敢睡│
│    │許      │      │              │        │    。                    │
│    │        │      │              │        │林：真的還假的？          │
│    │        │      │              │        │陳：怕睡一睡等一下‧‧‧  │
│    │        │      │              │        │林：是喔，同樣地方嗎？    │
│    │        │      │              │        │陳：對啊。                │
│    │        │      │              │        │林：「二」喔。            │
│    │        │      │              │        │陳：別人的？              │
│    │        │      │              │        │林：對呀，幫我分開喔，兩個│
│    │        │      │              │        │    人的。                │
│    │        │      │              │        │陳：好。                  │
│    │        │      │              │        │林：我到打給你。          │
├──┴────┴───┴───────┴────┴─────────────┤
│甲○○販賣第一級毒品，累犯，處有期徒刑拾陸年，販賣第一級毒品所得新臺幣貳仟元│
│沒收，如全部或一部不能沒收時，以其財產抵償之。                              │
├──┬────┬───┬───────┬────┬─────────────┤
│11  │96年12月│林昕│臺中市○○路  │2000元  │14時47分（林昕撥給被告，│
│    │2日某時 │      │167號         │        │由綽號粉圓之男子接聽，警卷│
│    │（與綽號│      │              │        │第41頁）                  │
│    │「粉圓」│      │              │        │林：粉圓嗎？              │
│    │之男子共│      │              │        │男：是。                  │
│    │犯）    │      │              │        │林：現在有嗎？            │
│    │        │      │              │        │男：有。                  │
│    │        │      │              │        │林：要「二」。            │
│    │        │      │              │        │男：二個喔？              │
│    │        │      │              │        │林：別人要的，在哪裡？    │
│    │        │      │              │        │男：一樣。                │
│    │        │      │              │        │林：好。                  │
│    │        │      │              │        │男：你的另外那個嗎（指另外│
│    │        │      │              │        │包裝）？                  │
│    │        │      │              │        │林：「二」九五放一起就好。│
│    │        │      │              │        │男：就都是一個一個弄好的。│
│    │        │      │              │        │林：好。                  │
├──┴────┴───┴───────┴────┴─────────────┤
│甲○○共同販賣第一級毒品，累犯，處有期徒刑拾陸年，販賣第一級毒品所得新臺幣貳│
│仟元沒收，如全部或一部不能沒收時，以其財產抵償之。                          │
├──┬────┬───┬───────┬────┬─────────────┤
│12  │96年12月│林昕│同上          │2000元  │09時24分22秒（林昕撥給被│
│    │3日上午 │      │              │        │告，由綽號粉圓之男子接聽，│
│    │10時許  │      │              │        │警卷第42頁）              │
│    │（與綽號│      │              │        │林：喂，哎喲，有醒喔。    │
│    │「粉圓」│      │              │        │男：哈哈‧‧‧            │
│    │之男子共│      │              │        │林：要「三」喔，不是啦，「│
│    │犯）    │      │              │        │    二」啦，別人的喔，一樣│
│    │        │      │              │        │    嗎？                  │
│    │        │      │              │        │男：好。                  │
│    │        │      │              │        │林：我到再打給你。        │
│    │        │      │              │        │男：好。                  │
├──┴────┴───┴───────┴────┴─────────────┤
│甲○○共同販賣第一級毒品，累犯，處有期徒刑拾陸年，販賣第一級毒品所得新臺幣貳│
│仟元沒收，如全部或一部不能沒收時，以其財產抵償之。                          │
└──────────────────────────────────────┘
附表二（販賣第一級毒品海洛因予林志恆部分）：
【林志恆係以門號0000000000號行動電話、市話00-00000000號
  ，撥打被告所使用之門號0000000000號行動電話】
┌──┬────┬───┬───────┬────┬─────────────┐
│編號│時    間│對象  │地點          │販賣海洛│通聯紀錄內容（參0000000000│
│    │        │      │              │因金額 (│號警卷）                  │
│    │        │      │              │新臺幣/ │                          │
│    │        │      │              │元)     │                          │
├──┼────┼───┼───────┼────┼─────────────┤
│1   │96年11月│林志恆│臺中縣太平市新│500元   │06時50分54秒（林志恆以上述│
│    │21日上午│      │平路3段346巷22│        │行動電話撥給被告，警卷第51│
│    │6時50許 │      │弄4號附近     │        │頁）                      │
│    │        │      │              │        │林：喂，妹仔嗎？          │
│    │        │      │              │        │陳：要請嗎？              │
│    │        │      │              │        │林：妹仔，差500好嗎？     │
│    │        │      │              │        │陳：要拿500差500嗎？      │
│    │        │      │              │        │林：沒有，就差500就好，不 │
│    │        │      │              │        │    想拿太多，因為今天想拿│
│    │        │      │              │        │    戒治藥物。            │
│    │        │      │              │        │陳：聽不懂。              │
│    │        │      │              │        │林：就拿500，拿半張啦。   │
│    │        │      │              │        │陳：來再說啦。            │
├──┴────┴───┴───────┴────┴─────────────┤
│甲○○販賣第一級毒品，累犯，處有期徒刑拾陸年，販賣第一級毒品所得新臺幣伍佰元│
│沒收，如全部或一部不能沒收時，以其財產抵償之。                              │
├──┬────┬───┬───────┬────┬─────────────┤
│2   │96年11月│林志恆│臺中縣太平市新│1000元  │20時29分34秒（林志恆以上述│
│    │22日20時│      │平路3段346巷22│        │行動電話撥給被告，由綽號粉│
│    │40分許  │      │弄4號全家便利 │        │圓之男子接聽，警卷第54頁）│
│    │（與綽號│      │超商附近      │        │林：喂，粉圓嗎，你在家嗎？│
│    │「粉圓」│      │              │        │男：對啊，一樣在這。      │
│    │之男子共│      │              │        │林：要「一張」，我到的時候│
│    │犯）    │      │              │        │    打給你。              │
│    │        │      │              │        │男：好呀，你到的時候直接進│
│    │        │      │              │        │    來就好。              │
│    │        │      │              │        │林：沒有啦，我和別人一起去│
│    │        │      │              │        │    。                    │
│    │        │      │              │        │男：也是一樣那裡，近一點就│
│    │        │      │              │        │    好，不要太遠。        │
│    │        │      │              │        │林：好，你出來喲。        │
│    │        │      │              │        │男：好。                  │
├──┴────┴───┴───────┴────┴─────────────┤
│甲○○共同販賣第一級毒品，累犯，處有期徒刑拾陸年，販賣第一級毒品所得新臺幣壹│
│仟元沒收，如全部或一部不能沒收時，以其財產抵償之。                          │
├──┬────┬───┬───────┬────┬─────────────┤
│3   │96年12月│林志恆│臺中市○○路附│1500元  │17時54分（林志恆以上述市話│
│    │1日18時 │      │近            │        │撥給被告，由綽號粉圓之男子│
│    │許      │      │              │        │接聽，警卷第55頁）        │
│    │（與綽號│      │              │        │林：粉圓喔？              │
│    │「粉圓」│      │              │        │男：是。                  │
│    │之男子共│      │              │        │林：阿妹呢？              │
│    │犯）    │      │              │        │男：他出去了。            │
│    │        │      │              │        │林：有雞腿嗎？            │
│    │        │      │              │        │男：有。                  │
│    │        │      │              │        │林：一支雞腿一支雞翅。    │
│    │        │      │              │        │男：什麼意思？            │
│    │        │      │              │        │林：是‧‧‧              │
│    │        │      │              │        │男：雞翅是什麼意思？      │
│    │        │      │              │        │林：500。                 │
│    │        │      │              │        │男：喔，總共一五（指1500）│
│    │        │      │              │        │    就對了。              │
│    │        │      │              │        │林：是。                  │
│    │        │      │              │        │男：喔。                  │
│    │        │      │              │        │林：雞翅那個多弄一點。    │
│    │        │      │              │        │男：他這都弄好了的。      │
│    │        │      │              │        │林：看能多弄一點嗎？      │
│    │        │      │              │        │男：他私人的雞腿都拿走了。│
│    │        │      │              │        │林：是喔。                │
│    │        │      │              │        │男：全部的雞腿都包好了。  │
│    │        │      │              │        │林：是喔。                │
│    │        │      │              │        │男：我自己的下午都用完了。│
│    │        │      │              │        │林：是喔？                │
│    │        │      │              │        │男：這都弄好的。          │
│    │        │      │              │        │林：到了打給你。          │
├──┴────┴───┴───────┴────┴─────────────┤
│甲○○共同販賣第一級毒品，累犯，處有期徒刑拾陸年，販賣第一級毒品所得新臺幣壹│
│仟伍佰元沒收，如全部或一部不能沒收時，以其財產抵償之。                      │
└──────────────────────────────────────┘
附表三（轉讓第一級毒品海洛因部分予林昕）：
【被告以所使用之0000000000號行動電話撥打林昕0000000000
  號行動電話（此部分通聯紀錄上記載有誤，A應為林昕，B應為
  被告，且係由被告撥打電話給林昕）】
┌──┬────┬───┬───────┬───┬────────────┐
│編號│時間    │對象  │地點          │轉讓毒│通聯紀錄內容            │
│    │        │      │              │品種類│                        │
├──┼────┼───┼───────┼───┼────────────┤
│1   │96年11月│林昕│臺中縣太平市新│海洛因│15時24分00秒（被告撥打給│
│    │21日    │      │平路3段346巷22│      │林昕，參警卷第35頁）  │
│    │        │      │弄4號附近     │      │陳：喂，文仔。          │
│    │        │      │              │      │林：怎樣？              │
│    │        │      │              │      │陳：你現在在哪？        │
│    │        │      │              │      │林：我在市區。          │
│    │        │      │              │      │陳：看你現在要回來嗎？麵│
│    │        │      │              │      │    包剛出爐，拿回去試吃│
│    │        │      │              │      │    看看。              │
│    │        │      │              │      │林：晚一點（竊笑中）    │
│    │        │      │              │      │陳：試吃看看，看味道如何│
│    │        │      │              │      │    ？                  │
│    │        │      │              │      │林：你幫我留著，先幫我保│
│    │        │      │              │      │    溫（竊笑中）        │
│    │        │      │              │      │陳：好。                │
├──┴────┴───┴───────┴────────────────┤
│甲○○轉讓第一級毒品，累犯，處有期徒刑壹年貳月。                        │
└────────────────────────────────────┘


司法院資訊處製作；財團法人民間司法改革基金會備份。
